【裁判字號】    89,易,612
【裁判日期】    891031
【裁判案由】    違反就業服務法
【裁判全文】
臺灣士林地方法院刑事判決                          八十九年度易字第六一二號
    公  訴  人  臺灣士林地方法院檢察署檢察官
    被      告  甲○○
右列被告因違反就業服務法案件，經檢察官提起公訴（八十九年度偵字第三二七二號
），本院判決如左：
    主  文
甲○○違反雇主不得聘僱許可失效之外國人之規定，其聘僱人數為一人，處罰金新臺
幣萬元，如易服勞役，以新臺幣玖佰元即銀元佰元折算壹日。
    事  實
一甲○○明知菲律賓國籍人GINA DACULA SANCO為許可失效之外國人（原由案外人廖
  本富於民國八十五年七月五日申請許可來臺工作，於八十八年二月九日撤銷聘僱許
  可），不得聘僱，竟自八十八年三月十八日起至同年四月二十五日止，以每月新臺
  幣（以下同）二萬三千元之薪資，聘僱該名許可失效之外國人在臺北市○○區○○
  路一九七號三樓住處，從事幫傭工作。嗣於八十九年三月六日晚間八時三十分許，
  為警在臺北市○○街三巷二五弄附近查獲前開外國人，始查知上情。
二案經臺北市政府警察局文山第二分局報請臺灣士林地方法院檢察署檢察官偵查起訴
  。
    理  由
一訊據被告甲○○矢口否認有何非法僱用外籍勞工之犯行，先辯稱：伊僅見過該名外
  籍勞工一次，係親戚引見至伊住處工作，因伊不愔英語而不予採用云云（參見偵查
  卷宗第二二頁背面、本院八十九年七月二十七日訊問筆錄），復翻異前詞，改稱：
  家中辦喪事期間，伊弟婦乙○○僱佣該名外勞，每日載該名外勞往返伊住處幫傭，
  並未安排住宿云云（參見本院八十九年七月二十七日訊問筆錄、同年十月二十六日
  審判筆錄）。惟查：(一)右揭犯罪事實，業據菲律賓國籍人GINA DACULA SANCO於警
  訊時指訴：「我逃逸後，於一九九九年三月十八日至四月二十五日曾到北市○○路
  一九七號三樓，電話（○二）00000000工作，薪資為每月二萬三千元，性
  質是幫忙打掃房子及煮飯：：：經我當場確認甲○○就是雇用我的人無誤」（參見
  偵查卷第五頁背面）、「我在他（指被告）家中幫傭時，我住在客廳右手邊第一個
  房間，甲○○住處的油漆也是我粉刷的，另外甲○○養了一隻小白狗，名叫COCO，
  他家有點大，四間房，一個廚房、客廳、及廁所兩間等語（參見偵查卷宗第六頁）
  ，並為警帶往被告住處指認幫傭期間住宿之房間，有採證照片二幀在卷可稽，其所
  指各節核與被告所陳家庭狀況及佈置陳設相符（參見偵查卷宗第二二頁背面）。參
  以被告與該名外勞並無仇怨，當無設詞誣害之可能。是該外勞之指述確屬信而有徵
  ，應堪採信。(二)另本院函請臺北市政府警察局中正第二分局持本件菲律賓籍人GINA
  DACULA SANCO之照片，前往臺北市○○區○○路一九五號、一九七號二樓、一九九
  號被告住處附近查訪，據其鄰居李映璉指稱：「我曾見過她；剛開始時有聽說甲○
  ○那兒有請菲傭，後來我親自見過照片上的菲傭下來樓下倒垃圾」等語，另蔡進益
  指稱：「我不敢明確指認她就是甲○○家當時雇用的菲傭，但甲○○確實曾雇請菲
  傭在家裡照顧他的母親是事實，也曾見過菲傭出來倒垃圾」等語，此有該局八十九
  年八月五日北市警中正二分刑字第八九六二三五○五○○號函附送之調查筆錄可考
  。(三)被告雖指稱係其弟婦乙○○僱佣該名外勞，每日載其往返云云，惟為證人乙○
  ○所否認，陳稱：係婆婆周陳粉在世時請朋友代為介紹，幾日後周陳粉逝世，該名
  外勞始自行前來應徵，在甲○○住處幫傭，外勞薪資係由其三姐周妙珀自周陳粉生
  前私房錢支付，核與證人即被告三姐周妙珀、被告之妻許麗雲證述情節大致相符，
  另周妙珀證稱：伊將錢交給兄嫂等語（均參見本院八十九年十月二十六日審判筆錄
  ）。即使僱佣外勞係被告之母周陳粉生前所接洽，然菲律賓籍人GINA DACULA
  SANCO八十八年三月十八日受僱時，周陳粉已於八十八年三月十四日逝世，此有法
  務部戶役政連結作業系統一紙可查，並無成立僱佣契約之可能，其財產亦依法由繼
  承人繼承，自不得將本件僱佣人推諉予已逝世之周陳粉；證人乙○○、周妙珀、許
  麗雲推稱僱佣人係已逝世之周陳粉等語，顯係親屬間迴護之詞，不足採信。(五)末查
  ，菲律賓國籍人GINA DACULA SANCO原由案外人廖本富於八十五年七月五日申請許
  可來臺工作，於八十八年二月九日起撤銷聘僱許可，此有外僑居留口卡、行政院勞
  工委員會職業訓練局八十九年五月二十四日職外字第七二一二二六號各一件在卷
  可參，為許可失效之外國人，至為灼然。綜上所述，許可失效之菲律賓籍人GINA
  DACULA SANCO既已指認明確被告係雇主並提供住宿，核與被告多名鄰居指陳情節相
  符，證人周妙珀亦證稱外勞之薪資交由被告夫婦處理，且該名外勞工作地點為被告
  住處，工作內容係為被告宅第打掃、煮飯、倒垃圾、油漆等，則無論該名外勞工作
  時被告有無在場指揮、薪資財源何來，均不影響被告身為雇主之事實。是被告所辯
  無非卸責之詞，不足採信。本件事證明確，被告犯行洵堪認定，應依法論科。
二按外國人未經雇主申請許可，不得在中華民國境內工作，雇主不得聘僱或留用未經
  許可或許可失效之外國人，此為八十一年五月八日公佈施行之就業服務法第四十二
  條及第五十三條第一款所明定。查被告違反該法第五十三條第一款後段之規定，聘
  僱許可失效之外國人工作，人數為一人，應依同法第五十八條第一項前段論科。被
  告自八十八年四月二十四日、二十五日聘僱許可失效之外國人犯行，雖未經檢察官
  記載於起訴書，惟此部與前揭起訴論罪科刑部分，有單純一罪之關係，本院自得加
  以審判，併此敘明。爰審酌被告素行良好，及其犯罪動機、目的、手段、生活狀況
  、智識程度、犯罪後否認犯行之態度等一切情狀，量處如主文所示之刑，並諭知易
  服勞役之折算標準。
據上論斷，應依刑事訴訟法第二百九十九條第一項前段，就業服務法第五十八條第一
項前段，刑法第十一條前段、第四十二條第二項，罰金罰鍰提高標準條例第二條，判
決如主文。
本案經檢察官徐文豪到庭執行職務
中        華        民        國    八十九    年    十    月    三十一  日
                                    臺灣士林地方法院刑事第四庭
                                        法  官  陳  玉  曆
右正本證明與原本無異。
如不服本判決，應於判決送達後十日內，向本院提出上訴狀。
                                        書記官  陳  鳳  嬌
中      華      民      國     八十九    年     十一    月二      日
附錄本案論罪科刑法條全文：
就業服務法第五十八條第一項前段：
違反第五十三條第一款、第二款或第三款規定，其聘僱或留用人數為一人者，處六月
以下有期徒刑、拘役或科或併科新台幣九萬元以下罰金；其聘僱或留用人數為二人以
上者，處三年以下有期徒刑、拘役或科或併科新台幣三十萬元以下罰金。


司法院資訊處製作；財團法人民間司法改革基金會備份。
